【裁判字號】    95,交簡,1046
【裁判日期】    950915
【裁判案由】    公共危險
【裁判全文】
臺灣板橋地方法院刑事判決            95年度交簡字第1046號
聲  請  人  臺灣板橋地方法院檢察署檢察官
被      告  甲○○
上列被告因公共危險案件，經檢察官聲請以簡易判決處刑（95年
度偵字第15241 號），本院判決如下：
    主  文
甲○○服用酒類，不能安全駕駛動力交通工具而駕駛，處拘役伍
拾日，如易科罰金，以佰元折算壹日。
    犯罪事實及證據暨應適用之法條
一、本件犯罪事實、證據，除於如附件之檢察官聲請簡易判決處
    刑書證據欄第2 行之「不諱」後應補充「，且經被害人乙○
    ○於警詢中供述明白」乙情外，餘均引用附件之記載。
二、應適用之法條：本案被告行為後，刑法及其施行法業於民國
    95 年7月1 日修正施行，關於新舊法律變更之比較適用，原
    則上應就罪刑有關之共犯、未遂犯、想像競合犯、牽連犯、
    連續犯、結合犯，以及累犯加重、自首減輕暨其他法定加減
    原因（如身分加減）與加減例等一切情形，綜其全部罪刑之
    結果而為比較（最高法院95年第8 次會議關於中華民國刑法
    94年修正施行後之法律比較適用決議第1 點第(四)小點參照）
    ，而此次修法與本案罪刑相關者，有刑法第41條及第33條第
    5 款等規定，本院認(一)就易科罰金之折算標準部分，如依修
    正前刑法第41條第1 項及修正前罰金罰鍰提高標準條例第2
    條之規定，應以銀元300 元即新臺幣900 元折算1 日，惟若
    依修正後刑法第41條第1 項前段（原罰金罰鍰提高標準條例
    第2 條已同時刪除）之規定，應以新臺幣1,000 元、2,000
    元或3,000 元折算1 日，二者相較之下，應以修正前之規定
    較有利於被告；(二)就刑法第33條第5 款部分言之，本案被告
    所犯刑法第185 條之3 本身雖未修正，但在此次刑法及其施
    行法修正之前，依罰金罰鍰提高標準條例第1 條前段之規定
    ，其罰金部分之法定刑度為「銀元三萬元（即新臺幣九萬元
    ）以下，銀元一元（即新臺幣三十元）以上」，嗣因刑法施
    行法第1 條之1 已增訂：「中華民國九十四年一月七日刑法
    修正施行後，刑法分則所定罰金之貨幣單位為新臺幣；九十
    四年一月七日刑法修正時，刑法分則編未修正之條文定有罰
    金者，自九十四年一月七日刑法修正施行後，就其所定數額
    提高為三十倍，但七十二年六月二十六日至九十四年一月七
    日新增或修正之條文，就其所定數額提高為三倍」，此規定
    因屬前揭罰金罰鍰提高標準條例第1 條但書所稱之「法律已
    依一定比率規定罰金或罰鍰之數額或倍數」，自應優先適用
    ，另修正後刑法第33條第5 款亦已將罰金刑調整為新臺幣1,
    000 元以上，以百元計算，故依前述標準換算後，本條項罰
    金刑度部分已變更為「新臺幣九萬元以下，新臺幣一千元以
    上」，經比較前後規定之刑度，亦應以修正前之規定對被告
    較為有利。因此於綜合比較前述二項法律變更之結果後，本
    案因修正後之規定並未對被告更為有利，依據刑法第2 條第
    1 項前段，應一體適用修正前刑法、罰金罰鍰提高標準條例
    之規定，合先敘明。
三、核被告所為，係犯刑法第185 條之3 之服用酒類不能安全駕
    駛動力交通工具而駕駛罪。爰審酌被告並無不良前案紀錄（
    此有臺灣高等法院被告前案紀錄表附卷可稽），明知酒精成
    分對人之意識能力具有不良影響，酒後駕車對一般往來之公
    眾及駕駛人自身皆具有高度危險性，且為法律所禁止，竟於
    服用酒類後之呼氣酒精濃度達每公升1.71毫克，已處於不能
    安全駕駛動力交通工具之狀態，仍執意駕駛車輛，並更發生
    交通事故，而對行車安全已生危害，顯漠視自己安危，復枉
    顧公眾安全，及犯後坦承犯行之態度等及其他一切情狀，量
    處如主文所示之刑，並依修正前刑法第41條第1 項前段，諭
    知如易科罰金之折算標準。
四、又本件依被告於檢察官偵訊中所述「我喝到19日凌晨3 時多
    駕駛KV-4871 自用小貨車要回泰山鄉○○路工地，因為喝太
    多了所以『後來我只記得我被警察押到警車上的事』」等語
    （偵查卷第37頁），暨被告於警詢中自承伊於案發當場係因
    警方發現有酒味而帶其回警局偵辦、而彼於警局內又拒絕測
    試酒精濃度故再由警方陪同至署立臺北醫院進行抽血測試，
    暨其於稍後之同日6 時30分至6 時45分猶因體內酒精濃度測
    為34 3.5mg/dl 致意識不清醒而無法接受警方詢問各情，此
    亦有警詢筆錄存卷足佐（偵查卷第8 頁、第10頁），堪認本
    件警方係發覺本件公共危險犯罪事實及行為人身份在先，並
    進而逮捕被告（逮捕通知，參偵查卷第15頁），被告始坦承
    其行為無誤，亦即本件並非由於被告對於警未發覺之罪自首
    ，應屬當然，附此說明。
五、依刑事訴訟法第449 條第1 項前段、第3 項、第454 條第2
    項，修正後刑法第2 條第1 項前段、刑法第185 條之3 （未
    修正）、（修正前）刑法第41條第1 項前段，（修正前）罰
    金罰鍰提高標準條例第?條，逕以簡易判決處刑如主文。
六、如不服本判決，得自收受送達之日起10日內向本院提出上訴
    狀，上訴於本院第二審合議庭（須附繕本）。
中    華    民    國    95    年    9    月     15    日
                  刑事第三庭  法  官  蕭胤瑮
以上正本證明與原本無異。
                              書記官  黃炎煌
中    華    民    國    95    年    9     月    15    日
附錄法條：
刑法第185條之3：
服用毒品、麻醉藥品、酒類或其他相類之物，不能安全駕駛動力
交通工具而駕駛者，處一年以下有期徒刑、拘役或三萬元以下罰
金。


司法院資訊處製作；財團法人民間司法改革基金會備份。
